src/fst/morphology/affixes/noun-to-noun.lexc
LEXICON SIKgemin !!= * @CODE@ derivationsmorfemer til nominer som ikusik:iku
 ZsikZ ;
+ALUK+Der/nn:%>sialuk tup- ;
+ALUK+Der/nn+ARAQ+Der/nn:%>sialuaraq Z1+qaZmorf ;
+ALUK+Der/nn+INNAQ+Der/nn:%>sialuinnaq tup- ;
+ALUK+Der/nn+INNAQ+Der/nn+NNGUAQ+Der/nn:%>sialuinnannguaq Z1nnguaqZ ;
+ALUK+Der/nn+INNAQ+Der/nn+SUAQ+Der/nn:%>sialuinnarsuaq Z2aqZ ;
+ALUK+Der/nn+INNAQ+Der/nn+VIK+Der/nn:%>sialuinnavik tup- ;
+ALUK+Der/nn+INNAQ+Der/nn+VIK+Der/nn+SUAQ+Der/nn:%>sialuinnavissuaq Z2aqZ ;
+ALUK+Der/nn+KUQ+Der/nn:%>sialukoq tp ;
+ALUK+Der/nn+LIK+Der/nn:%>sialu Z2+lZ ;
+ALUK+Der/nn+LIK+Der/nn+RUJUK+Der/nn+SUAQ+Der/nn:%>sialulerujussuaq Z2aqZ ;
+ALUK+Der/nn+LIK+Der/nn+SUAQ+Der/nn:%>sialulissuaq Z2aqZ ;
+ALUK+Der/nn+LIK+Der/nn+TAQ+Der/nn:%>sialulittaq tp ;
+ALUK+Der/nn+MINIQ+Der/nn:%>sialumineq Z2+rZmorf ;
+ALUK+Der/nn+NNGUAQ+Der/nn:%>sialunnguaq Z1nnguaqZ ;
+ALUK+Der/nn+NNGUAQ+Der/nn+ARAQ+Der/nn:%>sialunnguaaraq Z1+qaZmorf ;
+ALUK+Der/nn+NNGUAQ+Der/nn+INNAQ+Der/nn:%>sialunnguaannaq tup- ;
+ALUK+Der/nn+NNGUAQ+Der/nn+KULUK+Der/nn:%>sialunnguakkuluk tup- ;
+ALUK+Der/nn+PAK@U.Num.Pl@+Der/nn:%>sialuppak@U.Num.Pl@ tup- ;
+ALUK+Der/nn+PAK@U.Num.Pl@+Der/nn+ALUK+Der/nn:%>sialuppaaluk@U.Num.Pl@ tup- ;
+ALUK+Der/nn+PAK@U.Num.Pl@+Der/nn+ALUK+Der/nn+SUAQ+Der/nn:%>sialuppaalussuaq@U.Num.Pl@ Z2aqZ ;
+ALUK+Der/nn+PAK@U.Num.Pl@+Der/nn+SUAQ+Der/nn:%>sialuppassuaq@U.Num.Pl@ Z2aqZ ;
+ALUK+Der/nn+PALAAQ+Der/nn:%>sialupalaaq tp ;
+ALUK+Der/nn+PALAAQ+Der/nn+NNGUAQ+Der/nn:%>sialupalaannguaq Z1nnguaqZ ;
+ALUK+Der/nn+PALAAQ+Der/nn+SUAQ+Der/nn:%>sialupalaarsuaq Z2aqZ ;
+ALUK+Der/nn+PALUK+Der/nn:%>sialuppaluk Z2aqZ ;
+ALUK+Der/nn+PALUK+Der/nn+SUAQ+Der/nn:%>sialuppalussuaq Z2aqZ ;
+ALUK+Der/nn+PIAQ+Der/nn:%>sialorpiaq tp ;
+ALUK+Der/nn+PIAQ+Der/nn+NNGUAQ+Der/nn:%>sialorpiannguaq Z1nnguaqZ ;
+ALUK+Der/nn+PILUK+Der/nn:%>sialupiluk tup- ;
+ALUK+Der/nn+PILUK+Der/nn+LIK+Der/nn:%>sialupilu Z2+lZ ;
+ALUK+Der/nn+PILUK+Der/nn+LIK+Der/nn+RUJUK+Der/nn:%>sialupilulerujuk tup- ;
+ALUK+Der/nn+PILUK+Der/nn+LIK+Der/nn+RUJUK+Der/nn+SUAQ+Der/nn:%>sialupilulerujussuaq Z2aqZ ;
+ALUK+Der/nn+PILUK+Der/nn+LIK+Der/nn+SUAQ+Der/nn:%>sialupilulissuaq Z2aqZ ;
+ALUK+Der/nn+PILUK+Der/nn+SUAQ+Der/nn:%>sialupilussuaq Z2aqZ ;
+ALUK+Der/nn+RALAAQ+Der/nn+NNGUAQ+Der/nn:%>sialoralaannguaq Z1nnguaqZ ;
+ALUK+Der/nn+RUJUK+Der/nn:%>sialorujuk tup- ;
+ALUK+Der/nn+RUJUK+Der/nn+SUAQ+Der/nn:%>sialorujussuaq Z2aqZ ;
+ALUK+Der/nn+SSAQ+Der/nn:%>sialussaq tp ;
+ALUK+Der/nn+SSAQ+Der/nn+GALUAQ+Der/nn:%>sialussaraluaq Z2aqZ ;
+ALUK+Der/nn+SSAQ+Der/nn+INNAQ+Der/nn:%>sialussaannaq tup- ;
+ALUK+Der/nn+SSAQ+Der/nn+LIK+Der/nn:%>sialussa Z2+lZ ;
+ALUK+Der/nn+SSAQ+Der/nn+MINIQ+Der/nn:%>sialussamineq Z2+rZ ;
+ALUK+Der/nn+SSAQ+Der/nn+SIAQ+Der/nn:%>sialussarsiaq tp ;
+ALUK+Der/nn+SSAQ+Der/nn+SIAQ+Der/nn+KKAAQ+Der/nn:%>sialussarsiakkaaq tp ;
+ALUK+Der/nn+SSAQ+Der/nn+SIAQ+Der/nn+SSAQ+Der/nn:%>sialussarsiassaq tp ;
+ALUK+Der/nn+SSAQ+Der/nn+SUAQ+Der/nn:%>sialussarsuaq Z2aqZ ;
+ALUK+Der/nn+SSAQ+Der/nn+TSIALAK+Der/nn:%>sialussatsialak tup- ;
+ALUK+Der/nn+SSAQ+Der/nn+TUAQ+Der/nn:%>sialussatuaq tp ;
+ALUK+Der/nn+SSAQ+Der/nn+TUAQ+Der/nn+NNGUAQ+Der/nn:%>sialussatuannguaq Z1nnguaqZ ;
+ALUK+Der/nn+SUAQ+Der/nn:%>sialussuaq Z2aqZ ;
+ALUK+Der/nn+SUAQ+Der/nn+ARAQ+Der/nn:%>sialussuaaraq Z1+qaZmorf ;
+ALUK+Der/nn+SUAQ+Der/nn+ARAQ+Der/nn+KASIK+Der/nn:%>sialussuaarakasik tup- ;
+ALUK+Der/nn+SUAQ+Der/nn+KKUT+Der/nn:%>sialussuakkut ZkkutZ ;
+ALUK+Der/nn+SUAQ+Der/nn+USAAQ+Der/nn:%>sialussuaasaaq tp ;
+ALUK+Der/nn+SUAQ+Der/nn+USAAQ+Der/nn+SUAQ+Der/nn:%>sialussuaarsaarsuaq Z2aqZ ;
+ALUK+Der/nn+SUAQ+Der/nn+USAQ+Der/nn:%>sialussuaasaq tp ;
+ALUK+Der/nn+SUAQ+Der/nn+USAQ+Der/nn+SUAQ+Der/nn:%>sialussuaasarsuaq Z2aqZ ;
+ALUK+Der/nn+SUNNI+Der/nn:%>sialusunni tp ;
+ALUK+Der/nn+TSIALAK+Der/nn:%>sialutsialak tup- ;
+ALUK+Der/nn+TUAQ+Der/nn:%>sialutuaq tp ;
+ALUK+Der/nn+TUAQ+Der/nn+NNGUAQ+Der/nn:%>sialutuannguaq Z1nnguaqZ ;
+ALUK+Der/nn+USAAQ+Der/nn:%>sialuusaaq tp ;
+ALUK+Der/nn+USAQ+Der/nn:%>sialuusaq tp ;
+ALUK+Der/nn+USAQ+Der/nn+NNGUAQ+Der/nn:%>sialuusannguaq Z1nnguaqZ ;
+ALUK+Der/nn+VIK+Der/nn:%>sialuik tup- ;
+ALUK+Der/nn+VIK+Der/nn+SUAQ+Der/nn:%>sialuissuaq Z2aqZ ;
+ARAQ+Der/nn:%>si%ProgIaraq Z1+qaZmorf ;
+ARAQ+Der/nn+KASIK+Der/nn:%>si%ProgIarakasik tup- ;
+ARAQ+Der/nn+NNGUAQ+Der/nn:%>siarannguaq Z1nnguaqZ ;
+ARAQ+Der/nn+PAK@U.Num.Pl@+Der/nn+SUAQ+Der/nn:%>siararpassuaq@U.Num.Pl@ Z2aqZ ;
+ARAQ+Der/nn+PAK@U.Num.Pl@+Der/nn+ALUK+Der/nn+SUAQ+Der/nn:%>siararpaalussuaq@U.Num.Pl@ Z2aqZ ;
+ARAQ+Der/nn+SUAQ+Der/nn:%>siararsuaq Z2aqZ ;
+ARAQ+Der/nn+USAQ+Der/nn:%>siaraasaq tp ;
+ARAQ+Der/nn+USAQ+Der/nn+NNGUAQ+Der/nn:%>siaraasannguaq Z1nnguaqZ ;
+ARAQ+Der/nn+USAQ+Der/nn+SUAQ+Der/nn:%>siaraasarsuaq Z2aqZ ;
+ARAQ+Der/nn+UTE+Der/nn:%>siaraat tpt ;
+ARSUK+Der/nn:%>%TRUNCarsuk tup- ;
+GASAAQ+Der/nn:%>sigasaaq tp ;
+GASAAQ+Der/nn+SUAQ+Der/nn:%>sigasaarsuaq Z2aqZ ;
+GIIT@U.Num.Pl@+Der/nn:%>sigiit@U.Num.Pl@ GIIT ;
+GIIT@U.Num.Pl@+Der/nn+INNAQ+Der/nn:%>sigiiginnaq@U.Num.Pl@ tup- ;
+GIIT@U.Num.Pl@+Der/nn+PAK+Der/nn:%>sigiippak@U.Num.Pl@ tup- ;
+GIIT@U.Num.Pl@+Der/nn+PAK+Der/nn+ALUK+Der/nn:%>sigiippaaluk@U.Num.Pl@ tup- ;
+GIIT@U.Num.Pl@+Der/nn+PAK+Der/nn+SUAQ+Der/nn:%>sigiippassuaq@U.Num.Pl@ Z2aqZ ;
+GIIT@U.Num.Pl@+Der/nn+SSAQ+Der/nn:%>sigiissaq@U.Num.Pl@ tp ;
+GIIT@U.Num.Pl@+Der/nn+TUQAQ+Der/nn:%>sigiitoqaq@U.Num.Pl@ Z1+qaZmorf ;
+GISSAAR+Der/nv+UTE+Der/vn:%>sigissaarut tpt ; !undtagelsesvist medtaget i der-lexicon for at forebygge overgenerering med UTE+Der/vn
+IAR+Der/nv+UTE+Der/vn:%>siiaat tpt ;
+INNAQ+Der/nn:%>siinnaq tup- ;
+INNAQ+Der/nn+KASIK+Der/nn:%>siinnakasik tup- ;
+INNAQ+Der/nn+LIAQ+Der/nn:%>siinnaliaq tp ;
+INNAQ+Der/nn+NGAJAK+Der/nn:%>siinnangajak tup- ;
+INNAQ+Der/nn+NNGUAQ+Der/nn:%>siinnannguaq Z1nnguaqZ ;
+INNAQ+Der/nn+SIUT+Der/nn:%>siinnarsiut tpt ;
+INNAQ+Der/nn+SUAQ+Der/nn:%>siinnarsuaq Z2aqZ ;
+INNAQ+Der/nn+VIK+Der/nn:%>siinnavik tup- ;
+INNAQ+Der/nn+VIK+Der/nn+SUAQ+Der/nn:%>siinnavissuaq Z2aqZ ;
+KAJAAQ+Der/nn:%>sikajaaq tp ;
+KAJAAQ+Der/nn+SUAQ+Der/nn:%>sikajaarsuaq Z2aqZ ;
+KASSAK+Der/nn:%>sikassak tup- ;
+KASSAK+Der/nn+N+Abs+Pl+1SgPoss+Orth/Alt:%>sikassaakka K_plur ; !De særlige -kasiikka og -kassaakka PL 20180507
+KASIK+Der/nn:%>sikasik tup- ;
+KASIK+Der/nn+N+Abs+Pl+1SgPoss+Orth/Alt:%>sikasiikka K_plur ; !De særlige -kasiikka og -kassaakka PL 20180507
+KKAAQ+Der/nn:%>sikkaaq tp ;
+KKAAQ+Der/nn+LIK+Der/nn:%>sikkaa Z2+lZ ; 
+KKAAQ+Der/nn+LIK+Der/nn+RUJUK+Der/nn+SUAQ+Der/vv:%>sikkaalerujussuaq Z2aqZ ;
+KKAAQ+Der/nn+LIK+Der/nn+SUAQ+Der/vv:%>sikkaalissuaq Z2aqZ ;
+KKULUK+Der/nn:%>sikkuluk tup- ;
+KKUT+Der/nn:%>sikkut ZkkutZ ;
+KKUT+Der/nn+MIU+Der/nn:%>sikkormiu tp ;
+KKUT+Der/nn+MIUQ+Der/nn:%>sikkormioq tp ;
+KUJUK+Der/nn:%>sikujuk tup- ;
+KUJUUQ+Der/nn+ARAQ+Der/nn:%>sikujuuaraq Z1+qaZmorf ;
+KUJUUQ+Der/nn+ARAQ+Der/nn+KASIK+Der/nn:%>sikujuuarakasik tup- ;
+KUJUUQ+Der/nn+ARAQ+Der/nn+NNGUAQ+Der/nn:%>sikujuuarannguaq Z1nnguaqZ ;
+KUJUUQ+Der/nn+ARAQ+Der/nn+SUAQ+Der/nn:%>sikujuuararsuaq Z2aqZ ;
+KUJUUQ+Der/nn+ARAQ+Der/nn+USAQ+Der/nn+NNGUAQ+Der/nn:%>sikujuuaraasannguaq Z1nnguaqZ ;
+KUJUUQ+Der/nn+ARAQ+Der/nn+USAQ+Der/nn:%>sikujuuaraasaq tp ;
+KUJUUQ+Der/nn+GALUAQ+Der/nn:%>sikujuugaluaq Z2aqZ ;
+KUJUUQ+Der/nn+INNAQ+Der/nn:%>sikujuuinnaq tup- ;
+KUJUUQ+Der/nn+INNAQ+Der/nn+NNGUAQ+Der/nn:%>sikujuuinnannguaq Z1nnguaqZ ;
+KUJUUQ+Der/nn+INNAQ+Der/nn+SUAQ+Der/nn:%>sikujuuinnarsuaq Z2aqZ ;
+KUJUUQ+Der/nn+INNAQ+Der/nn+VIK+Der/nn:%>sikujuuinnavik tup- ;
+KUJUUQ+Der/nn+INNAQ+Der/nn+VIK+Der/nn+SUAQ+Der/nn:%>sikujuuinnavissuaq Z2aqZ ;
+KUJUUQ+Der/nn+KASIK+Der/nn:%>sikujuukasik tup- ;
+KUJUUQ+Der/nn+KULLAK+Der/nn:%>sikujuukullak tup- ;
+KUJUUQ+Der/nn+KULLAK+Der/nn+SUAQ+Der/nn:%>sikujuukullassuaq Z2aqZ ;
+KUJUUQ+Der/nn+LIAQ+Der/nn:%>sikujuuliaq tp ;
+KUJUUQ+Der/nn+LIAQ+Der/nn+NNGUAQ+Der/nn:%>sikujuuliannguaq Z1nnguaqZ ;
+KUJUUQ+Der/nn+LIK+Der/nn:%>sikujuu Z2+lZ ;
+KUJUUQ+Der/nn+LIK+Der/nn+RUJUK+Der/nn+SUAQ+Der/nn:%>sikujuulerujussuaq Z2aqZ ;
+KUJUUQ+Der/nn+LIK+Der/nn+SUAQ+Der/nn:%>sikujuulissuaq Z2aqZ ;
+KUJUUQ+Der/nn+MINIQ+Der/nn:%>sikujuumineq Z2+rZ ;
+KUJUUQ+Der/nn+MINIQ+Der/nn+NNGUAQ+Der/nn:%>sikujuumininnguaq Z1nnguaqZ ;
+KUJUUQ+Der/nn+MINIQ+Der/nn+SUAQ+Der/nn:%>sikujuumersuaq Z2aqZ ;
+KUJUUQ+Der/nn+NNGUAQ+Der/nn:%>sikujuunnguaq Z1nnguaqZ ;
+KUJUUQ+Der/nn+NNGUAQ+Der/nn+INNAQ+Der/nn:%>sikujuunnguaannaq tup- ;
+KUJUUQ+Der/nn+NNGUAQ+Der/nn+KULUK+Der/nn:%>sikujuunnguakkuluk tup- ;
+KUJUUQ+Der/nn:%>sikujooq tp ;
+KUJUUQ+Der/nn+PALAAQ+Der/nn:%>sikujuupalaaq tp ;
+KUJUUQ+Der/nn+PALAAQ+Der/nn+NNGUAQ+Der/nn:%>sikujuupalaannguaq Z1nnguaqZ ;
+KUJUUQ+Der/nn+PALAAQ+Der/nn+SUAQ+Der/nn:%>sikujuupalaarsuaq Z2aqZ ;
+KUJUUQ+Der/nn+PIAQ+Der/nn:%>sikujoorpiaq tp ;
+KUJUUQ+Der/nn+PIAQ+Der/nn+NNGUAQ+Der/nn:%>sikujoorpiannguaq Z1nnguaqZ ;
+KUJUUQ+Der/nn+PILUK+Der/nn:%>sikujuupiluk tup- ;
+KUJUUQ+Der/nn+PILUK+Der/nn+LIK+Der/nn:%>sikujuupilu Z2+lZ ;
+KUJUUQ+Der/nn+PILUK+Der/nn+LIK+Der/nn+RUJUK+Der/nn:%>sikujuupilulerujuk tup- ;
+KUJUUQ+Der/nn+PILUK+Der/nn+LIK+Der/nn+RUJUK+Der/nn+SUAQ+Der/nn:%>sikujuupilulerujussuaq Z2aqZ ;
+KUJUUQ+Der/nn+PILUK+Der/nn+LIK+Der/nn+SUAQ+Der/nn:%>sikujuupilulissuaq Z2aqZ ;
+KUJUUQ+Der/nn+PILUK+Der/nn+SUAQ+Der/nn:%>sikujuupilussuaq Z2aqZ ;
+KUJUUQ+Der/nn+RALAAQ+Der/nn+NNGUAQ+Der/nn:%>sikujooralaannguaq Z1nnguaqZ ;
+KUJUUQ+Der/nn+RUJUK+Der/nn:%>sikujoorujuk tup- ;
+KUJUUQ+Der/nn+RUJUK+Der/nn+SUAQ+Der/nn:%>sikujoorujussuaq Z2aqZ ;
+KUJUUQ+Der/nn+SSAQ+Der/nn:%>sikujuussaq tp ;
+KUJUUQ+Der/nn+SSAQ+Der/nn+GALUAQ+Der/nn:%>sikujuussaraluaq Z2aqZ ;
+KUJUUQ+Der/nn+SSAQ+Der/nn+INNAQ+Der/nn:%>sikujuussaannaq tup- ;
+KUJUUQ+Der/nn+SSAQ+Der/nn+LIK+Der/nn:%>sikujuussa Z2+lZ ;
+KUJUUQ+Der/nn+SSAQ+Der/nn+MINIQ+Der/nn:%>sikujuussamineq Z2+rZ ;
+KUJUUQ+Der/nn+SSAQ+Der/nn+SIAQ+Der/nn:%>sikujuussarsiaq tp ;
+KUJUUQ+Der/nn+SSAQ+Der/nn+SIAQ+Der/nn+KKAAQ+Der/nn:%>sikujuussarsiakkaaq tp ;
+KUJUUQ+Der/nn+SSAQ+Der/nn+SIAQ+Der/nn+SSAQ+Der/nn:%>sikujuussarsiassaq tp ;
+KUJUUQ+Der/nn+SSAQ+Der/nn+SUAQ+Der/nn:%>sikujuussarsuaq Z2aqZ ;
+KUJUUQ+Der/nn+SSAQ+Der/nn+TSIALAK+Der/nn:%>sikujuussatsialak tup- ;
+KUJUUQ+Der/nn+SSAQ+Der/nn+TUAQ+Der/nn:%>sikujuussatuaq tp ;
+KUJUUQ+Der/nn+SSAQ+Der/nn+TUAQ+Der/nn+NNGUAQ+Der/nn:%>sikujuussatuannguaq Z1nnguaqZ ;
+KUJUUQ+Der/nn+SUAQ+Der/nn:%>sikujoorsuaq Z2aqZ ;
+KUJUUQ+Der/nn+SUAQ+Der/nn+ARAQ+Der/nn:%>sikujoorsuaaraq Z1+qaZmorf ;
+KUJUUQ+Der/nn+SUAQ+Der/nn+ARAQ+Der/nn+KASIK+Der/nn:%>sikujoorsuaarakasik tup- ;
+KUJUUQ+Der/nn+SUAQ+Der/nn+KKUT+Der/nn:%>sikujoorsuakkut ZkkutZ ;
+KUJUUQ+Der/nn+SUAQ+Der/nn+USAAQ+Der/nn:%>sikujoorsuaasaaq tp ;
+KUJUUQ+Der/nn+SUAQ+Der/nn+USAAQ+Der/nn+SUAQ+Der/nn:%>sikujoorsuaarsaarsuaq Z2aqZ ;
+KUJUUQ+Der/nn+SUAQ+Der/nn+USAQ+Der/nn:%>sikujoorsuaasaq tp ;
+KUJUUQ+Der/nn+SUAQ+Der/nn+USAQ+Der/nn+SUAQ+Der/nn:%>sikujoorsuaasarsuaq Z2aqZ ;
+KUJUUQ+Der/nn+TSIALAK+Der/nn:%>sikujuutsialak tup- ;
+KUJUUQ+Der/nn+TUAQ+Der/nn:%>sikujuutuaq tp ;
+KUJUUQ+Der/nn+TUAQ+Der/nn+NNGUAQ+Der/nn:%>sikujuutuannguaq Z1nnguaqZ ;
+KUJUUQ+Der/nn+USAAQ+Der/nn:%>sikujuujusaaq tp ;
+KUJUUQ+Der/nn+USAAQ+Der/nn:%>sikujuusaaq tp ;
+KUJUUQ+Der/nn+USAQ+Der/nn:%>sikujuusaq tp ;
+KUJUUQ+Der/nn+USAQ+Der/nn:%>sikujuujusaq tp ;
+KUJUUQ+Der/nn+USAQ+Der/nn+NNGUAQ+Der/nn:%>sikujuujusannguaq Z1nnguaqZ ;
+KUJUUQ+Der/nn+USAQ+Der/nn+NNGUAQ+Der/nn:%>sikujuusannguaq Z1nnguaqZ ;
+KUJUUQ+Der/nn+VIK+Der/nn:%>sikujuuvik tup- ;
+KUJUUQ+Der/nn+VIK+Der/nn+SUAQ+Der/nn:%>sikujuuvissuaq Z2aqZ ;
+KULLAK+Der/nn:%>sikullak tup- ;
+KULLAK+Der/nn+NNGUAQ+Der/nn:%>sikullannguaq Z1nnguaqZ ;
+KULLAK+Der/nn+SUAQ+Der/nn:%>sikullassuaq Z2aqZ ;
+KUQ+Der/nn:%>sikoq tp ;
+KUQ+Der/nn+NNGUAQ+Der/nn:%>sikunnguaq Z1nnguaqZ ;
+LAAQ+Der/nn:%>silaaq tp ;
+LAAQ+Der/nn+LIK+Der/nn:%>silaa Z2+lZ ;
+LAAQ+Der/nn+NNGUAQ+Der/nn:%>silaannguaq Z1nnguaqZ ;
+LIAQ+Der/nn:%>siliaq tp ;
+LIAQ+Der/nn+ARAQ+Der/nn:%>siliaaraq Z1+qaZmorf ;
+LIAQ+Der/nn+ARAQ+Der/nn+NNGUAQ+Der/nn:%>siliaarannguaq Z1nnguaqZ ;
+LIAQ+Der/nn+NNGUAQ+Der/nn:%>siliannguaq Z1nnguaqZ ;
+LIAQ+Der/nn+RUJUK+Der/nn+SUAQ+Der/nn:%>siliarujussuaq Z2aqZ ;
+LIAQ+Der/nn+SSAQ+Der/nn:%>siliassaq tp ;
+LIAQ+Der/nn+UTE+Der/nn:%>siliaat tpt ;
+LIAQ+Der/nn+VIK+Der/nn:%>%siliavik tup- ;
+LIK+Der/nn:%>si Z2+lZ ;
